臺灣臺南地方法院刑事判決　　　　　　　　　　　　　九十一年度訴字第四一二號
　　公　訴　人　臺灣台南地方法院檢察署檢察官
　　被　　　告　丙○○
　　　　　　　　乙○○
右列被告因詐欺案件，經檢察官提起公訴（九十一年度偵字第三三三一號），本院判
決如左：
    主  文
丙○○、乙○○共同連續行使偽造私文書，足以生損害於他人，各處有期徒刑肆月，
如易科罰金均以參佰元折算壹日。於附表所示信用卡消費簽帳單上偽造之「甲○○」
署押拾伍枚及信用卡另寄新卡同意書上偽造「甲○○」署押壹枚均沒收。
    事  實
一、丙○○明知其前妻賴文真之母親（即其前丈母娘）甲○○之美商花旗銀行信用卡
    停卡未用，嗣賴文真與其感情不睦而離家分居，丙○○竟未經賴文真與岳母甲○○同意，擅自於民國八十七年十月間某日，向美商花旗銀行申請回復使用信用卡
    ，並於另寄新卡同意書上偽造甲○○署押一枚，寄回花旗銀行，該銀行於同年十
    月二十六日郵寄甲○○之0000-0000-0000-0000卡號之信用卡至丙○○位於台南
    縣仁德鄉中洲村中洲五之二三號住處，由丙○○收受後，與其弟乙○○基於意圖
    為自己不法所有之概括犯意聯絡，於八十七年十月二十九日至十一月十七日間，
    先後多次持上開信用卡至附表所列商店，冒用甲○○名義刷卡消費，在消費簽認
    單上偽造甲○○署押十五枚，再交還店家，使商店陷於錯誤而交付其等所購之商
    品，合計詐得八萬五千九百九十元，足以生損害於甲○○與花旗銀行。嗣因欠費
    未繳，經該銀行向法院聲請強制執行甲○○薪資，甲○○始知遭人冒名請領新卡
    使用。
二、案經臺灣臺南地方法院檢察署檢察官自動檢舉偵查起訴。
    理  由
一、訊之被告丙○○、乙○○固坦承於附表所示之時、地曾冒用甲○○名義刷卡消費
    ，惟乙○○辯稱：花旗銀行信用卡是賴文真聲請的，簽帳單均是伊所簽，且部分
    帳款，伊有付清；丙○○則辯稱：伊將卡交與乙○○去消費，伊僅在茶行購物時
    有用到信用卡等語。經查，上開甲○○之信用卡係丙○○未經雲素真及賴文真之
    同意逕行於同意書上偽造甲○○署押而自行聲請一節，業經賴文真於偵查中指陳
    明確，復經花旗銀行台北分行九十年九月二十六日函復甚詳，參諸顏國自承伊於
    取得該信用卡後交乙○○使用，該另寄新卡同意書係丙○○冒名聲請一節，即堪
    認定。次查，丙○○未經雲素同意，以偽造甲○○署押方式取得甲○○之信用卡
    後，竟將該信用卡交由其弟乙○○使用，並於第一次刷卡購買茶葉時與乙○○一
    同前往，事後並分得茶葉，其對乙○○行使偽造私文書及以信卡詐欺財物之犯行
    有犯意聯絡及行為分擔，實甚明確。此外，復有同意書一紙及信用卡刷卡消費明
    細四紙卷附可參，事證明確，被告二人犯行，均可認定。
二、核被告丙○○於另寄新卡同意書上偽造甲○○署押，偽造該同意書係甲○○所聲
    請，持向銀行聲請，所為係犯刑法第二百十六條、第二百十條之行使偽造私文書
    罪。又與乙○○於信用卡簽帳單上偽造甲○○署押，偽造成甲○○簽帳消費，持
    向店行使，使店家陷於錯誤交付財物，所係犯刑法第二百十六條、第二百十條之
    行使偽造私文書罪及詐欺取財罪。被告二人間就持甲○○信用卡刷卡消費之犯行
    ，有意聯絡及行為分擔，均為共同正犯。被告二人偽造「甲○○」署押，為偽造
    簽帳單私文書之階段行為；又被告偽造私文書後復持以行使，偽造之行為又為行
    使之行為所吸收，均不復另論。被告二人先後數次行使偽造私文書、詐欺取財之
    行為，均時間緊接，所犯各係構成要件相同之罪名，應分別依連續犯規定論以一
    罪，並依法加重其刑。被告二人所犯前開二罪間，有方法目的之牽連關係，依刑
    法第五十五條規定從重論以一行使偽造私文書罪。爰審酌被告二人假冒他人名義
    盜刷信用卡，破壞信用卡之信用功能，盜刷次數及盜刷金額為八萬五千九百九十
    元，被告犯罪後坦承盜刷信用卡、偽造簽帳單私文書之犯行等一切情狀，分別量
    處如主文所示之刑，並諭知易科罰金之折算標準，以資懲儆。被告二人於附表所
    示之消費行為中偽造甲○○之署押十五枚，及丙○○於同意書上偽造甲○○之署
    押一枚（另枚為單用資辨別姓名，尚非署押），均依法宣告沒收。
據上論斷，應依刑事訴訟法第二百九十九條第一項前段、刑法第二十八條、第五十六
條、第二百十條、第二百十六條、第三百三十九條第一項、第五十五條、第四十一條
第一項前段、第二百十九條、罰金罰鍰提高標準條例第一條前段、第二條，判決如主
文。
中      華      民      國      九十一      年      八    月    十九    日
                              臺灣臺南地方法院刑事第五庭
                                      法  官  陳振謙
右正本證明與原本無異
如不服本判決應於送達後十日內向本院提出上訴狀
中      華      民      國      九十一      年      八    月    二十    日
          書記官  古屏榮
附錄本案論罪科刑法條全文：
刑法第二百十條
  偽造、變造私文書，足以生損害於公眾或他人者，處五年以下有期徒刑。
刑法第二百十六條
  行使第二百十條至第二百十五條之文書者，依偽造、變造文書或登載不實事項或使
  載不實事項之規定處斷。
刑法第三百三十九條
  意圖為自己或第三人不法之所有，以詐術使人將本人或第三人之物交付者，處五年
  以下有期徒刑、拘役或科或併科一千元以下罰金。
附  表
┌─┬─────┬────────────┬────────┐
│編│ 消費簽帳 │   消   費   簽   帳    │  消 費 簽 帳   │
│號│ 日    期 │   地             點    │  金       額   │
├─┼─────┼────────────┼────────┤
│一│ 87.10.29 │  嵩山茶莊              │      二萬五千元│
├─┼─────┼────────────┼────────┤
│二│ 87.10.29 │  蓮龍國際股份有限公司  │  二千九百六十元│
├─┼─────┼────────────┼────────┤
│三│ 87.10.30 │  蓮龍國際股份有限公司  │  六千六百六十元│
├─┼─────┼────────────┼────────┤
│四│ 87.10.31 │  嵩山茶莊              │          二萬元│
├─┼─────┼────────────┼────────┤
│五│ 87.11.1  │  金丁股份有限公司      │  一零千零六十元│
├─┼─────┼────────────┼────────┤
│六│ 87.11.1  │  桂安有限公司          │          五百元│
├─┼─────┼────────────┼────────┤
│七│ 87.11.1  │  嵩山茶莊              │      一萬一千元│
├─┼─────┼────────────┼────────┤
│八│ 87.11.2  │  蓮龍國際股份有限公司  │  三千四百五十元│
├─┼─────┼────────────┼────────┤
│九│ 87.11.3  │  蓮龍國際股份有限公司  │    一千零六十元│
├─┼─────┼────────────┼────────┤
│十│ 87.11.10 │  蓮龍國際股份有限公司  │          四千元│
├─┼─────┼────────────┼────────┤
│十│ 87.11.11 │  蓮龍國際股份有限公司  │      四千二百元│
│一│          │                        │                │
├─┼─────┼────────────┼────────┤
│十│ 87.11.11 │  蓮龍國際股份有限公司  │          三千元│
│二│          │                        │                │
├─┼─────┼────────────┼────────┤
│十│ 87.11.16 │  桂安有限公司          │          四百元│
│三│          │                        │                │
├─┼─────┼────────────┼────────┤
│十│ 87.11.17 │  蓮龍國際股份有限公司  │      一千二百元│
│四│          │                        │                │
├─┼─────┼────────────┼────────┤
│十│ 87.11.17 │  蓮龍國際股份有限公司  │      一千五百元│
│五│          │                        │                │
└─┴─────┴────────────┴────────┘
